臺灣高雄地方法院民事裁定　　　　　　　 100年度聲字第79號
聲　請　人　張惠人
　　　　　　周誠寬
　　　　　　張克難
　　　　　　許國強
　　　　　　何少炘
　　　　　　步天鵬
共同代理人　劉豐州律師
　　　　　　曾瓊瑤律師
上列聲請人聲請准予召集財團法人董事會案，本院裁定如下：
    主  文
准由聲請人共同召集財團法人輔英科技大學第十二屆臨時董事會
。
聲請程序費用新臺幣壹仟元由聲請人共同負擔。
    理  由
一、按財團之組織及其管理方法，由捐助人以捐助章程或遺囑定
    之。捐助章程或遺囑所定之組織不完全，或重要之管理方法
    不具備者，法院得因主管機關、檢察官或利害關係人之聲請
    ，為必要之處分。民法第62條定有明文。
二、本件聲請意旨略以：
(一)聲請人均為財團法人輔英科技大學（下稱輔英科大）之董事
    。緣輔英科大董事會第12屆董事之任期已於民國（下同）99
    年9月2日屆滿，聲請人曾於99年9月28日、10月1日兩度發函
    請求董事長張鵬圖召集臨時董事會，以議決董事改選、新任
    校長選聘、會計主任選聘等重要事項，惟張鵬圖均置之不理
    ，且教育部亦曾於100年1月14日發函命張鵬圖召集董事會選
    任新任董事，然張鵬圖迄不理會。又財團法人輔英科技大學
    附設醫院（下稱輔英醫院）為依醫療法第6條第1款規定設立
    之法人附設醫療機構，由輔英科大董事長張鵬圖受輔英科大
    委任擔任輔英醫院之開業申請人，依同法第18條第1 項規定
    為輔英醫院之負責醫師，對外代表輔英醫院，然此已違反私
    立學校法第29條第2 項所揭示之經營權與行政權分離原則，
    且因輔英科大董事長對於輔英醫院負責醫師應負委任及監督
    之責，現兩職位由同一人擔任，明顯削弱監督機能，聲請人
    為此復發函請求張鵬圖召集臨時董事會解決上開問題，惟張
    鵬圖亦不予理會。
(二)依輔英科大董事會組織章程第12條規定：「（第一項）....
    董事長認為必要時或現任董事三分之一以上以書面請求時，
    得召集臨時會。（第二項）董事長如逾期不召集董事會議時
    ，本會現任董事得依私立學校法第27條第3 項或第4 項之規
    定辦理。」，另修正前之私立學校法第27條第3 項則明定：
    「經現任董事三分之一以上，以書面提出會議目的及召集理
    由，請求召集董事會議時，董事長須自受請求之日起十日內
    召集之；逾期不為召集通知時，由請求之董事報經主管教育
    行政機關之許可，自行召集之。」。惟私立學校法第27條規
    定於97年修正移列第31條，致輔英科大董事會組織章程第12
    條第2 項之規定無法執行，此自屬民法第62條所定之「重要
    之管理方法不具備」。為此，爰依民法第62條規定，請求裁
    定准予召開臨時董事會議決議案等語。
三、經查，本件聲請人主張其為輔英科大之董事，業據其提出法
    人登記書為證，自屬民法第62條規定之利害關係人。聲請人
    主張之事實，業據其提出促請董事會召開書函、教育部 100
    年1 月14日臺技 (二)字第0990231665 號函、輔英醫院醫療
    機構開業執照等為證。輔英科大現行董事會組織章程第12條
    之有效執行，端賴修正前之私立學校法第27條第3、4項之規
    定而為，又上開條文已於97年1 月16日修正移列第31條，聲
    請人於董事長逾期不為召集時，無法依現行條文報請許可召
    集董事會議，堪認捐助章程確有聲請人所指之「重要之管理
    方法不具備」，故其等聲請於法並無不合，自應准許。
四、依非訟事件法第21條第1 項前段、第24條第1 項，裁定如主
    文。
中    華    民    國  100    年    5    月    31  日
                  鳳山民事庭    法  官  吳文婷
以上正本係照原本作成
如不服本裁定應於送達後10日內向本院提出抗告狀，並繳納抗告
費新臺幣1,000元
中    華    民    國  100    年    5    月    31  日
                                書記官  梁瑜玲